EMANUEL HENRIQUE - DESENVOLVEDOR FULLSTACK

Telefone: (34) 99926-8588

Email: emanueldotnet@gmail.com

Meu Portfólio: https://portfolio-two-mocha-24.vercel.app

Meu Blog de Programação: https://medium.com/@emanueldotnet

Meu Linkedin: https://www.linkedin.com/in/emanuel-henrique-5307b6144/

PERFIL

Com 20 anos, sou uma pessoa proativa, de fácil relacionamento e excelente no trabalho em equipe.

Tenho experiência com desenvolvimento e manutenção de aplicações web, possuindo atuação em 3 projetos de grande porte e tendo mais de 10 projetos pessoais publicados na internet.

Além disso, auxilio a equipe analisando demandas, testando implementações e treinando novos desenvolvedores.

FORMAÇÃO

- Universidade Federal de Uberlândia: Graduando em Sistemas de Informação 5º Período
- Técnico em Mecânica Industrial: SENAI

EXPERIÊNCIA PROFISSIONAL

Analista e Desenvolvedor Web Full Stack II - 08/2023 - atual

Responsável pela análise e desenvolvimento de todas as implementações em Sistema Web de Gerenciamento de empresas(ERP), experiência com .NET, HTML5, CSS3, Bootstrap, JQuery, JavaScript, modelagem e manutenção de Bancos de Dados Relacionais, Criação de Scripts SQL, definição de padrões de versionamento com Git e GitLab, metodologias ágeis como SCRUM e Kamban, ajustes em servidores Linux e treinamento para novos desenvolvedores

Analista e Desenvolvedor Web Full Stack I - WCore - 11/2022 - 08/2023

Responsável por todas as implementações em Sistema Web de Gerenciamento de PetShops, experiência com HTML5, CSS3, Bootstrap, JavaScript, JQuery, MVC, modelagem e manutenção de Banco de Dados, aplicação de responsividade em telas, definição de padrões de versionamento com Git e GitLab: CI/CD, uso de branches, padrões de commits, documentação de projetos e prestação de suporte para outros desenvolvedores.

Trainee em Desenvolvimento Web - 01/2022 - 05/2022

Desenvolvimento Web com React e TypeScript, Implementação de novas funcionalidades em projetos, Integração com APIs extrenas, Correção de códigos, Criação de Apis com Node, Resolução de Problemas, Autenticação de Usuários com NestJs e JWT, Realização de CRUDs, e comunicação com Banco de Dados, Containeres com Docker, uso de ORMs, Versionamento com Git e GitHub, utilização do Figma para prototipação de sites

Universidade Federal De Uberlândia 01/2022 até 11/2022

Introdução à Lógica para programação, Algoritmos e Estruturas de Dados, Desenvolvimento Web com HTML, CSS, Bootstrap, JavaScript, PHP e MySql, criação de Sistemas para Banco de Dados, desenvolvimento de projetos e resolução de problemas e desenvolvimento de projetos com Java, Paradigma Lógico/Procedural

HABILIDADES

- HTML5, CSS3, Bootstrap, JavaScript, Typescript, React, VueJS
- Banco de Dados, Postgres, MySql, Sql
- Git, GitHub e GitLab
- C#, .NET Core, PHP
- ORMs: PrismaORM, Entity Framework, TypeORM
- Metodologias Ágeis: Scrum

CURSOS E CERTIFICAÇÕES

- React e TypeScript 2022 100 horas RocketSeat
- Node e TypeScript 2022 100 horas RocketSeat
- Banco de Dados 2023 60 horas Universidade Federal de Uberlândia
- Programação Orientada à Objetos 2023 60 horas Universidade Federal de Uberlândia
- Desenvolvimento Web 2022 60 horas Universidade Federal de Uberlândia
- HTML5 E CSS3 2022 40 horas Curso em Vídeo
- JavaScript 2022 40 horas Curso em Vídeo

IDIOMAS

- Português Nativo
- Inglês Técnico

PROJETOS PESSOAIS: CLIQUE AQUI PARA VER MEUS PROJETOS

MEU BLOG: CLIQUE AQUI PARA VER MEU BLOG